臺灣臺北地方法院交通事件裁定　　　　95年度交聲字第1206號
原處分機關　交通部公路總局臺北區監理所板橋監理站
異　議　人
即受處分人　甲○○（裁決書誤載為林志成）
上列受分人因違反道路交通管理處罰條例案件，對於交通部公路
總局臺北區監理所板橋監理站95年10月13日所為之處分（原處分
案號：板監裁字第裁41-AEB536568號、41-AEB536569號），聲明
異議，本院裁定如下：
    主  文
異議駁回。
    理  由
一、原處分意旨略以：異議人即受處分人甲○○（裁決書誤載為
    林志成）於民國94年11月7日11時30分許，騎乘所有車牌號
    碼JSS-259號機車，行經臺北市○○路與錦西街口，因有紅
    燈超越停止線之違規行為，經警攔停並要受處分人出示證件
    ，受處分人加以拒絕而逕自駛離，員警遂以受處分人有「不
    遵守道路交通標線之指示」「拒絕停車受稽查而逃逸」等違
    規行為填單逕行舉發，受處分人不服提出異議，經原處分機
    關函請舉發機關調查結果，仍認受處分人確有上開違規行為
    ，乃依道路交通管理處罰條例第60條第2項第3款、第60條第
    1 項等規定，分別裁處罰鍰新臺幣1千8百元、6千元。
二、訊據受處分人矢口否認有上開違規行為，辯稱：當時是綠燈
    變黃燈，伊停車後的位置剛好在斑馬線，所以才將機車停到
    待轉區，是員警示意伊不要停在該處，伊才離開，伊並無不
    遵守標線及拒絕停車接受稽查而逃逸等違規行為云云。
三、按受處分人不服第8條主管機關所為之處罰，得於接到裁決
    書之翌日起20日內，並得依法扣除在途期間，向管轄地方法
    院聲明異議，道路交通管理處罰條例第87條第1項及道路交
    通案件處理辦法第12條分別定有明文。而道路交通異議案件
    ，當事人非居住於處罰機關所在之鄉、鎮、市（包括縣轄市
    、省轄市及院轄市）者，但居住於受理聲明異議案件法院之
    管轄區域者，依本標準第2條第1款中之地方法院在途期間欄
    所載日數扣除在途期間，法院訴訟當事人在途期間標準第4
    條第1項第1款第2目，亦規定甚明。此為交通異議事件之程
    序規定，為聲明異議之合法要件，受處分人之聲明異議自須
    合於此項程序規定，法院始得受理為實體之審查。又按，交
    通法庭認聲明異議不合法律上之程式，且無從補正者，應以
    裁定駁回之，道路交通案件處理辦法第18條亦有規定。經查
    ：(一)受處分人因前揭違規行為，經警填單逕行舉發，原處分
    機關乃據以製作裁決書，分別裁處受處分人罰鍰新臺幣1千8
    百元、6千元，上開裁決書於95年10月14日送達受處分人之
    戶籍地址臺北市○○區○○路2段236號，由受處分人之受雇
    人收受等情，有上開舉發單、裁決書、送達證書及受處分人
    之戶籍查詢資料等附卷可稽；且受處分人就此於本院審理時
    亦自承：（本件你有無收到裁決書？）有，（提示送達證書
    ，有何意見？）沒有意見，伊有收到等語。是依違反道路交
    通管理事件統一裁罰基準及處理細則第5條準用行政程序法
    第72條第1項前段、第73條第1項之規定，上開裁決書已於95
    年10月14日發生送達之效力。雖該裁決書應受送達人誤載為
    「林志成」，然本件係因受處分人拒絕接受稽查而逃逸，員
    警遂以受處分人上開騎乘機車車牌號碼車籍資料填單舉發，
    而該機車車籍資料所有人即為「林志成」等情，有臺北市政
    府警察局大同分局95年12月4日北市警同分交字第095344625
    00號函及上開機車之車籍資料等在卷足憑；而該裁決書身分
    證統一編號欄之記載，確為受處分人之身分證統一編號，且
    受處分人收受該裁決書後不僅知悉其係該裁罰之對象，且據
    以提出異議，是該裁決書姓名及應受送達人之誤載，自不影
    響本件據以裁罰及送達之效力。(二)原處分機關係位於臺北縣
    中和市○○路○段116號，受處分人戶籍地則係位於臺北市○
    ○區○○路2段236號，是受處分人並非居住於原處分機關所
    在之鄉鎮市，但居住於受理聲明異議案件法院管轄區域者，
    依法院訴訟當事人在途期間標準第2條第1款中之地方法院在
    途期間欄所載，毋庸扣除在途期間，其聲明異議期間應於裁
    決書合法送達之翌日起20日內即95年11月3日以前提出，異
    議人竟遲至95年11月15日始向原處分機關具狀對上開裁決表
    示不服之意旨，有該書狀在卷可按，顯已逾20日之法定不變
    期間，其聲明異議顯然不合法律上程式，且無從補正，按上
    所述，自應駁回本件異議。本件既以程序上之理由駁回，則
    前揭受處分人所執之理由，均屬實體上事由，本院自無從審
    酌。
據上論斷，應依道路交通案件處理辦法第18條前段，裁定如主文
。
中　　華　　民　　國　　96　　年　　3 　　月　　19　　日
　　　　　　　　　　　　　　　交通法庭法　官　許泰誠
以上正本證明與原本無異
如不服本裁定應於送達後5日內向本院提出抗告狀
      　　　　　　　　　　　　　書記官　劉麗英
中　　華　　民　　國　　96　　年　　3 　　月　　19　　日
